【裁判字號】    90,交易,82
【裁判日期】    900622
【裁判案由】    公共危險
【裁判全文】
臺灣新竹地方法院刑事判決                            九十年度交易字第八二號
    公  訴  人  臺灣新竹地方法院檢察署檢察官
    被      告  甲○○
右列被告因公共危險案件，經檢察官提起公訴（九十年度偵字第一二二七號），本院
判決如左：
    主  文
甲○○服用酒類，不能安全駕駛動力交通工具而駕駛，處罰金壹萬元，如易服勞役，
以參佰元折算壹日。
    事  實
一、甲○○於民國九十年二月三日中午十二時許，在新竹市○○路飲用一瓶半之玉泉
    清酒後，明知在飲酒過量情形下駕車將導致注意能力減低、反應能力變慢，此時
    若駕車行駛於馬路上，隨時有致他人於死傷之危險，仍於不能安全駕駛動力交通
    工具之情形下，在同日晚間十一時十分許，駕駛車號ＧＫ─一九二七號自用小客
    車上路。途經國道三號高速公路九十公里南向處，經警以酒精測定器當場對甲○
    ○進行吐氣酒精濃度施測，結果高達每公升空氣含零點八二毫克。
二、案經內政部警政署國道警察局第六警察隊報請新竹地方法院檢察署檢察官偵查起
    訴。
    理  由
一、訊據被告甲○○固不否認有喝酒駕車，且於上揭時地經警檢測，其吐氣酒精濃度
    高達每公升空氣含零點八二毫克，惟辯稱：其喝酒後有休息才上路，且警方後來
    施測結果係每公升空氣含零點五二毫克云云。經查，被告接受吐氣酒精濃度測試
    時，起初刻意以舌尖抵住測量儀器之吹氣口，致使前三次均因吹氣量不足無法完
    成測試，直至第四次始正確測出體內酒精濃度，從未測出每公升零點五二毫克之
    數值，此揭事實已據查獲警員張明光於偵查中證述在卷；又被告為警查獲時，經
    檢測酒精濃度高達每公升零點八二毫克，有酒精濃度測定數據紙、內政部警政署
    國道公路警察局舉發違反道路交通管理事件通知單、警員測試觀察記錄各一份在
    卷可稽。第查酒精檢測對於酒精濃度呼氣已達每公升零點五五毫克時，肇事率為
    一般正常人之十倍，應認已達不能安全駕駛之標準，有法務部八十八年五月十八
    日所發之法八八檢字第００一六六九號函及其所附之八十八年五月十日會議記錄
    一份足憑。準此，被告為警查獲時，經檢測酒精濃度高達每公升零點八二毫克，
    已如前述，堪認被告已達不能安全駕駛之程度。是被告所辯，尚不足取，本案事
    證明確，其犯行洵堪認定。
二、核被告所為，係犯刑法第一百八十五條之三服用酒類不能安全駕駛動力交通工具
    而駕駛之罪。爰審酌被告犯罪之動機、手段、對社會所造成之危害等一切情狀，
    量處如主文所示之刑，並諭知易服勞役之折算標準。
據上論斷，應依刑事訴訟法第二百九十九條第一項前段，刑法第一百八十五條之三、
、第四十二條第二項，罰金罰鍰提高標準條例第二條，判決如主文。
本案經檢察官吳金棟到庭執行職務。
中      華      民      國    九十    年      六      月     二十二     日
                                 臺灣新竹地方法院交通法庭
                                     法  官  李  珮  瑜
右正本證明與原本無異。
如不服本判決，應於判決送達後十日內向本院提出上訴狀( 應附繕本 )，上訴於臺灣
高等法院。
                                     書記官  龔  紀  亞
中      華      民      國    九十    年      六      月     二十二     日


司法院資訊處製作；財團法人民間司法改革基金會備份。
